臺灣新北地方法院民事裁定
111年度抗字第36號
抗  告  人  鈦安螺絲工業有限公司

法定代理人  汪上玄  


相  對  人  力高工業股份有限公司

法定代理人  洪居明  
上列當事人間聲請本票裁定事件，抗告人對中華民國111年1月27
日本院111年度司票字第647號裁定提起抗告，本院裁定如下：
    主  文
抗告駁回。
抗告費用由抗告人負擔。
    理  由
一、按執票人向本票發票人行使追索權時，得聲請法院裁定後強
    制執行，票據法第123條定有明文。又本票執票人依上開規
    定，聲請法院裁定許可對發票人強制執行係屬非訟事件，此
    項聲請之裁定及抗告法院之裁定，僅依非訟事件程序，以審
    查強制執行許可與否，並無確定實體上法律關係存否之效力
    ，如發票人就票據債務之存否有爭執時，應由發票人提起確
    認之訴，以資解決（最高法院56年台抗字第714號、57年台
    抗字第76號裁定意旨可資參照）。
二、相對人於原審聲請意旨略以：相對人持有抗告人所簽發如附
    表所示本票2紙，並免除作成拒絕證書（下合稱系爭本票）
    。詎經相對人提示後未獲清償，為此依票據法第123條及非
    訟事件法第194條之規定，提出系爭本票聲請裁定准許強制
    執行等語。
三、抗告意旨略以：原裁定准許就系爭本票為強制執行，然抗告
    人與相對人間簽發系爭本票之原因事實，早已因雙方間買賣
    契約經解除而消滅，是相對人並無票據上任何權利可得主張
    ，相對人所提出聲請理由與事實相背，原裁定准許強制執行
    難以維持，爰依法提起抗告等語。並聲明：㈠原裁定應予廢
    棄。㈡上開廢棄部分，應為相對人第一審駁回之裁定。
四、經查，相對人主張其執有抗告人所簽發如附表所示系爭本票
    ，並免除作成拒絕證書，嗣經相對人向抗告人屆期提示未獲
    付款，乃聲請裁定許可強制執行等事實，業據相對人提出與
    其主張相符之本票原本為證。則依系爭本票之記載形式上觀
    察，系爭本票既已具備本票之有效要件，揆諸前揭說明，相
    對人聲請為系爭本票許可強制執行之裁定，與票據法第123
    條規定相符，原裁定予以准許，於法並無不合。又抗告人雖
    以前詞提起抗告，然抗告人雖主張兩造間簽發系爭本票之原
    因關係即買賣契約業經解除而消滅云云，惟經核抗告人所辯
    性質係屬實體上事項，而就本票執票人依票據法第123 條規
    定，向本票發票人行使追索權，聲請法院裁定強制執行，性
    質上為非訟事件，對於此項聲請所為裁定，僅就本票形式上
    之要件是否具備予以審查為已足。況非訟事件法第195 條第
    1 項亦已明定，就持本票聲請強制執行之事件，若發票人主
    張本票係經偽造、變造時，應另由發票人提起確認之訴，益
    徵發票人無從藉由本票聲請強制執行事件確定實體法上權利
    義務關係存否乙事。從而，抗告人上開所陳縱認屬實，亦屬
    實體上之爭執，相對人所提出之系爭本票係由抗告人所簽發
    乙事實未經抗告人爭執，則抗告人縱有其他實體上之爭執，
    應由抗告人另行提起訴訟確認實體法律關係存否，以資解決
    ，尚非本件非訟程序所得審究，故本件仍應為許可強制執行
    之裁定。是本件抗告意旨以前揭事由指摘原裁定不當，求予
    廢棄，為無理由，應予駁回。
五、據上論結，本件抗告為無理由，依非訟事件法第46條、第21
    條第2項、第24條第1項，民事訴訟法第495條之1第1項、第4
    49條第1項、第95條、第78條，裁定如主文。
中　　華　　民　　國　　111 　年　　2 　　月　　24　　日
                  民事第五庭  法　官　黃乃瑩
以上正本證明與原本無異。
本裁定除以適用法規顯有錯誤為理由外，不得再抗告。如提起再
抗告，應於收受後10日內委任律師為代理人向本院提出再抗告狀
，並繳納再抗告費新臺幣1,000元。　　　　　　　
中　　華　　民　　國　　111 　年　　3 　　月　　1 　　日
                              書記官　李振臺
附表：
編號 發票日 票面金額（新臺幣） 到期日 利息起算日 票據號碼 備註  1 107年7月20日 1,056,000元 108年8月15日 111年1月13日 TH0000000   2 107年7月20日 1,040,160元 109年4月15日 111年1月13日 TH0000000